MILAGROS RODRÍGUEZ NAVINTA

FRONT-END DEVELOPER



DATOS DE CONTACTO

+51 917512343

milagros.rodrigueznav@gmail.com

in /in/milagrosrn/

/MilagrosRn

CONOCIMIENTOS TÉCNICOS

LENGUAJES

- JavaScript ES6
- HTML5
- CSS3
- SASS

FRAMEWORKS

• Angular

API's

- Nodeis
- Consumo de API's

BASES DE DATOS

• Base de datos noSQL|Firebase

DISEÑO

- Diseño orientado al usuario UX
- Mobile First Design
- Photoshop
- CorelDraw
- Adobe Illustrator

PROTOTIPADO

- Figma
- proto.io

HERRAMIENTAS

- visual estudio Code
- Atom
- Trello

RESUMEN

Front – end Developer con experiencia en creación de proyectos de programación y desarrollo de páginas web orientadas a la mejor experiencia de usuario, contribuyendo en la mejora continua de procesos y presentacion de productos a los clientes.

EXPERIENCIA LABORAL

DISEÑADORA FREELANCER

Jul 2019 - Ene 2020

- Establecí un programa de producción de prendas según el cronograma de ventas realizadas para poder entregar los productos a tiempo.
- Diseñé estampados originales con photoshop, fue así que pude personalizar el diseño del cliente
- Administré las publicaciones de venta y registros de compra, para obtener los datos de los clientes y agruparlos por pedido.

Logros:

- Reduje el costo de producción en un 37% teniendo un precio más competitivo.
- Dupliqué el ingreso esperado, en base a lo planeado para la primera semana de ventas

FUXIÓN PERÚ

Distribuidora Independiente | Dic 2018 - Feb 2019

- Diseñé y entregué semanalmente a cada cliente un catálogo con los productos que podrían complementar los que ya adquirió a fin de personalizar su experiencia con la empresa.
- Organicé los datos de los clientes en tablas de información para administrar los pedidos y entregas.
- Elaboré un plan de entregas y tarifario según la ubicación física del cliente para poder cumplir con lo pactado para las entregas.

Logros:

 Reduje el tiempo de entrega, en aproximadamente 10 minutos por cliente, pudiendo así tener mas entregas en por día.

IDIOMAS

- Español Nativo
- Ingles Intermedio
- Portugués Intermedio

VOLUNTARIADO

JUEGOS PANAMERICANOS LIMA 2019

Jun 2019 - Ago 2019

Atos - Área Tecnología Sector Scoring y Resultados

JUEGOS PANAPANAMERICANOS LIMA 2019

Ago 2019 - Set 2019

Atos - Área Tecnología Sector Timing

INSTITUTO TÉCNICO DAYPER-PERÚ

Apoyo administrativo | Ene 2018 - Mar 2018

- Gestioné la asistencia de alumnos matriculados y reincorporados en listas a fin de completar los registros por alumno del instituto
- Organicé datos de alumnos en tablas de información, afín de mejorar la organización del docente de curso.
- Realicé la venta de materiales de aprendizaje.

Logros:

 Mejoré la organización de los documentos de ventas y del material académico, a fin de mantener constante atención en el stock de estos recursos.

FORMACIÓN ACADÉMICA

LABORATORIA SEDE LIMA

Feb 2020 – Presente Bootcamp – Especialización Front-End Metodologías Agiles - Scrum -Kanban

UNIVERSIDAD NACIONAL DE INGENIERÍA- INFOUNI

Ene 2020 – Feb 2020 Curso Práctico en Redes y Conectividad

UNIVERSIDAD NACIONAL DE INGENIERÍA- INFOUNI

Set 2019 –Oct 2019

Curso Técnico Operador de Sistema Linux

UNIVERSIDAD NACIONAL DE INGENIERÍA- INFOUNI

Jul 2019 – Ago 2019 Curso Practico Ensamblaje de Pcs

UNIVERSIDAD TECNOLOGICA DEL PERU (ESTUDIOS TRUNCOS- 5TO CICLO)

Ene 2019 – Ene 2020 Ingeniería de Software -Pregrado

INSTITUTO TÉCNICO DAYPER-PERÚ

Ene 2014 – Dic 2017 Carrera Técnica en Computación e Informática